【裁判字號】    99,上易,85
【裁判日期】    990924
【裁判案由】    傷害
【裁判全文】
臺灣高等法院花蓮分院刑事判決          99年度上易字第85號
上  訴  人  臺灣花蓮地方法院檢察署檢察官
被      告  乙○○
上列上訴人因傷害案件，不服臺灣花蓮地方法院98年度易字第31
7號中華民國99年4月30日第一審判決（起訴案號：臺灣花蓮地方
法院檢察署98年度偵字第3834號），提起上訴，本院判決如下：
    主  文
上訴駁回。
    理  由
一、本案經本院審理結果，認第一審判決對被告乙○○為無罪之
    諭知，核無不當，應予維持，並引用如附件第一審判決書記
    載之證據及理由。
二、檢察官上訴意旨略以：
（一）被告與共犯劉建華於警詢時就被害人之傷勢有不同之辯解
      ，原審未待共犯劉建華到案與被告對質，以詰明其所辯是
      否矛盾後，再行判斷真偽即為判決，顯有未洽。
（二）被害人既係甫滿1歲幼童，又係被告之獨子，衡情為人父
      母者當投以極大之關注，被害人所受傷害為同時發生，怎
      可能如被告所言，既係洗澡又係騎車時所造成，再被害人
      既有燙傷、生殖器瘀傷及頸部之瘀痕等傷害，此均係小兒
      養育中不常見之傷害，發生其一者為人父母應會緊張送醫
      診斷，更何況同時發生3種以上之傷害，又怎可能不帶同
      就醫，而係由證人即被告之母帶往就醫？被告所為有可能
      係為掩飾其故意傷害之犯行。是原判決將被害人所受傷害
      分而論之，未見其係同時併存之嚴重傷害，有違經驗法則
      ，且1歲之幼兒已可自行站立或坐著洗澡，豈可能抱著而
      掉在地上？包尿布不當亦僅會發生紅腫之情形，不可能有
      瘀青等理由，認原判決認事用法尚嫌未洽云云。
三、經查：
（一）本件檢察官起訴認被告涉犯共同傷害犯行，係以被告與同
      案被告劉建華共同照顧被害人，而共同被告劉建華坦承曾
      因照顧不慎致被害人受傷，且依證人甲○○證述被害人於
      被告交託照顧時已受有多處擦挫傷而將之送醫之事實及醫
      院診斷證明書等為證。故本件首需認定之事實為被害人所
      受之傷害係不慎致之或故意為之？次則需究明被告是否與
      同案被告劉建華共同致被害人受傷。
（二）經本院向財團法人臺灣基督教門諾會醫院（以下稱門諾醫
      院）及行政院衛生署花蓮醫院（以下稱花蓮醫院）函查結
      果，被害人於民國98年5月31日曾因窗簾勒脖子而頸部有
      勒痕，送門諾醫院治療，當時其身上並無其他傷痕，且依
      病歷資料記載，被害人係因玩窗簾致受傷；而被害人於98
      年6月11日經證人即被告之母送至花蓮醫院治療，其傷害
      為：前額瘀青4×3平方公分、右顳瘀青3×2平方公分、右
      眼瘀青4×3平方公分、右臉頰瘀青2×1平方公分、上唇內
      側擦傷3×1公分、肚臍有一已結痂擦傷1公分、右手掌傷
      口0.5×0.5×0.5公分、陰莖有一癒合傷口約1×1.5公分
      ，有門諾醫院99年7月8日基門醫盛字第99-1338號函、花
      蓮醫院99年7月6日花醫管字第0990004772號函及所附病歷
      資料附卷可稽，顯見被害人曾分別因不同傷害就醫，而98
      年5月31日就醫時除頸部勒痕外，尚無其他傷害，故檢察
      官以被告前未曾將被害人送醫，認定被告係為逃避責任及
      被害人所受傷害為同時發生云云，尚與事實不符。
（四）再參以上揭花蓮醫院診斷證明書之記載，被害人生殖器雖
      有癒合傷，但無法確認係如檢察官所述之瘀傷，故被告辯
      稱該傷害可能係包尿布所致，尚非無據。
（五）至花蓮醫院以依被害人臉部、腹部、手掌傷害之分佈，不
      似跌倒形成，較像人為造成，有該院上開函覆在卷可稽。
      然參以本件同案被告劉建華經通緝到案後，供稱係其因幫
      被害人洗澡及騎車吸煙時不慎致被害人分別受傷等語，及
      同案被告劉建華確有如被告所稱當時有施用毒品，有劉建
      華臺灣高等法院被告前案紀錄表在卷可稽，依一般經驗法
      則，劉建華於施用毒品後，因精神恍忽造成被害人身體多
      處傷痕之可能性不能完全排除，而劉建華業經臺灣花蓮地
      方法院以其行為不慎致被害人2次受傷，分別判處過失傷
      害罪確定，有本院調閱之該院99年度易緝字第9號卷及判
      決影本附卷可稽，尚難僅依被害人上開傷勢，即認定係劉
      建華故意為之。
（六）再依劉建華之供述，被害人所受之傷害均係其單獨不慎所
      致，此核與被告供稱當時伊負責工作賺錢養家，被害人題
      由劉建華負責照顧等語相符，則被告與劉建華於警詢時就
      被害人之傷勢雖有不同之辯解，惟此乃因被告係在外工作
      ，實際上是由劉建華照顧被害人，被告並不了解實情所致
      。本案查無證據證明被告有與劉建華共同實施傷害被害人
      之犯行，被告所辯尚可採信，本件檢察官上訴並無理由，
      應予駁回。
四、被告經合法傳喚，無正當理由不到庭，爰不待其陳述逕行判
    決。
據上論結，應依刑事訴訟法第373條、第368條、第371條，判決
如主文。
本案經檢察官丙○○到庭執行職務。
中    華    民    國    99    年    9     月    24    日
                         審判長法  官  何方興
                               法  官  林碧玲
                               法  官  王紋瑩
以上正本證明與原本無異。
本判決不得上訴。
中    華    民    國    99    年    9    月     24    日
                               書記官  李芸宜

司法院資訊處製作；財團法人民間司法改革基金會備份。
